【裁判字號】    94,交聲,476
【裁判日期】    950320
【裁判案由】    違反道路交通管理處罰條例聲明異議
【裁判全文】
臺灣桃園地方法院交通事件裁定         94年度交聲字第476號
原處分機關  交通部公路總局新竹區監理所中壢監理站
異  議  人  甲○○
即受處分人
上列受處分人因違反道路交通管理處罰條例事件，對交通部公路
總局新竹區監理所中壢監理站民國94年9 月6 日壢監裁罰字第裁
53－Z00000000 號違反道路交通管理事件裁決書，聲明異議，本
院裁定如下：
    主  文
異議駁回。
    理  由
一、聲明異議意旨略以：如附件異議狀所載。
二、按汽車駕駛人，駕駛汽車經測試檢定酒精濃度超過規定標準
    者，處新台幣（下同）15000元以上60000元以下罰鍰，並當
    場移置保管其車輛及吊扣其駕駛執照1年， 道路交通管理處
    罰條例第35條第1項第1款定有明文。又依道路交通安全規則
    第114條第2款之規定，汽車駕駛人飲用酒類或其他類似物後
    其吐氣所含酒精濃度超過每公升0.25毫克或血液中酒精濃度
    超過0.05％以上者，不得駕車。
三、經查：異議人甲○○於民國94年9 月5 日晚間11時45分許，
    ，駕駛車牌號碼DR-5535 號自小客車，在國道3 號高速公路
    北上72公里處，經內政部警政署國道公路警察局第六隊竹林
    分隊警員鄭朝憲攔停盤檢，並對其進行呼氣酒精濃度測試，
    當場經測得其呼氣酒精濃度達每公升0.52毫克等情，為異議
    人甲○○於本院訊問時所不否認（見本院94年11月8 日訊問
    筆錄），並有舉發違反道路交通管理事件通知單及酒精濃度
    測定單各1 紙附卷可稽。異議人雖以伊在94年9 月5 日下午
    5 時許在大甲用餐時有小飲台製玉泉清酒，伊有在親戚家中
    先休息4 小時，於晚上才由大甲出發北上，警員對伊酒測時
    ，伊也坦然告知有飲酒並配合員警作酒測，前2 次並未測出
    數值，其後測出酒精濃度為0.52毫克，伊要求重測，竟遭拒
    絕，伊不服酒測結果等情置辯。然查酒精濃度測試器係經由
    受測者之呼氣測得其所含酒精濃度之儀器，倘受測者吹氣不
    完整或是只含著不吹，機器因無法感應酒氣，而無法顯示結
    果，故受測者若有上述情形，則需多次進行測試，本屬可能
    。異議人辯稱酒測前2 次都沒有測出數值，其後竟測出0.52
    毫克，伊不服酒測結果云云，並非可採。又本件異議人進行
    酒精濃度檢測之際，該測試儀器業已先歸零，並正確顯示儀
    器型號（RBT IV）、序號（016951）、日期（0000-00- 00
    ）、分析器編號（046081）、溫度（28C）、 時間（23：45
    ）、測定值（0.52 MG/L）， 且該測試儀器於93年12月8 日
    甫經經濟部標準檢驗局檢定合格等節，有呼氣酒精濃度檢測
    單及經濟部標準檢驗局呼氣酒精測試器檢定合格證書在卷足
    憑，是該儀器並無失準、功能失常或操作不當情形甚明。而
    況，異議人違規當日確有飲酒，亦據異議人於本院訊問時坦
    承不諱（見本院同上筆錄），復經異議人於其所撰之聲明異
    議狀中載明，有卷附異議狀可參，異議人空以酒測器瑕疵為
    由置辯，洵屬卸責之詞，不足採信。
四、綜上所述，異議人酒後駕車之交通違規行為，事證明確，原
    處分機關依道路交通管理處罰條例第35條第1 項第1 款裁處
    受處分人罰鍰3 萬4 千5 百元，並吊扣駕駛執照1 年，核無
    不當。異議人猶執陳詞指摘原裁定不當，非有理由，應予駁
    回。
五、依道路交通管理處罰條例第87條第2 項、道路交通案件處理
    辦法第19條，裁定如主文。
中    華    民    國    95    年    3     月    20    日
                        交通法庭法  官  林惠霞
以上正本證明與原本無異。
如不服本裁定，應於裁定送達後5 日內向本院提出抗告狀。
                                書記官  陳恩如
中    華    民    國    95    年    3     月    20    日


司法院資訊處製作；財團法人民間司法改革基金會備份。
